【裁判字號】    89,竹簡,500
【裁判日期】    891123
【裁判案由】    給付票款
【裁判全文】
臺灣新竹地方法院民事判決  八十九年度竹簡字第五○○號
    原      告  新台旅行社股份有限公司
    法定代理人  甲○○
    訴訟代理人  丙○○
    被      告  明祥旅行社有限公司
                            設.
    法定代理人  乙○○      住.
右當事人間請求給付票款事件，本院判決如左：
    主    文
被告應給付原告新台幣陸拾萬柒仟玖佰陸拾捌元，及自民國八十九年八月二十六日
起至清償日止，按週年利率百分之六計算之利息。
訴訟費用由被告負擔。
本判決得假執行。
    事實及理由
一、原告之聲明：求為判決被告應給付原告新台幣（下同）六十三萬七千九百六十八
    元，及自支付命令送達翌日即民國八十九年八月二十六日起至清償日止，按週年
    利率百分之六計算之利息。
二、事實摘要：
    本件原告起訴主張被告自八十九年六月二十六日起至同年七月十四日止，陸續向
    原告購買機票，金額共計七十六萬四千七百六十五元，被告簽發同面額、票號：
    ＴＨ０８３０５３號未載到期日之本票乙紙予原告，不料經提示後，被告僅還部
    分票款，尚有六十三萬七千九百六十八元未付，迭經催討無效，為此依票據之法
    律關係，請求被告給付上開尚欠票款，及自支付命令送達翌日起至清償日止，按
    週年利率百分之六計算之利息等語。被告則經合法通知，未於言詞辯論期日到場
    ，惟據其支付命令異議狀所載辯稱本件債務尚有糾葛。
三、法院之判斷：
（一）本件原告主張之事實，已經提出與所述相符之本票一紙為證，被告未於言詞辯
      論期日到場，亦未提出書狀作何聲明或陳述，應認原告之主張為真實。
（二）按本票發票人所負責任，與匯票承兌人同。執票人於匯票到期日前，得向付款
      人為承兌之提示；付款人於承兌後，應負付款之責，票據法第一百二十一條、
      第四十二條、第五十二條分別定有明文。又執票人人向票據債務人行使追索權
      時，得請求本票金額及自到期日起之利息，如無約定利率者，依年利六釐計算
      ；另本票未載到期日者，視為見票即付，票據法第一百二十四條、第三十九條
      、第二十九條、第九十七條第一項、第一百二十條第二項亦定有明文。從而原
      告本於票據之法律關係，訴請被告給付如主文所示之金額、利息，洵屬有據，
      應予准許。
（三）又本件係命清償票據上債務之判決，爰依民事訴訟法第三百八十九條第一項第
      四款規定，依職權宣告假執行。
據上論結，本件原告之訴為有理由，依民事訴訟法第四百三十六條第二項、第三百八
十條第一項前段、第七十八條、第三百八十九條第一項第四款，判決如主文。
中      華      民      國    八十九    年    十一    月      二十三    日
                                  臺灣新竹地方法院新竹簡易庭
~B法      官  魏瑞紅
右為正本係照原本作成。
如對本判決上訴，須於判決送達後廿日內向本院提出上訴狀。
~B法院書記官  李桂珠
中      華      民      國    八十九    年    十一    月      二十三    日


司法院資訊處製作；財團法人民間司法改革基金會備份。
